【裁判字號】    99,交抗,880
【裁判日期】    990305
【裁判案由】    違反道路交通管理處罰條例
【裁判全文】
臺灣高等法院交通事件裁定             99年度交抗字第871號
抗  告  人
即受處分人  甲○○○
上列抗告人因違反道路交通管理處罰條例案件，不服臺灣士林地
方法院，中華民國99年1月29日所為裁定（臺灣士林地方法院99
年度交聲字第126號、第127號），提起抗告，本院裁定如下：
    主  文
抗告駁回。
    理  由
一、抗告意旨略以：執行劃設標線、圖形或文字之單位，應屬有
    關之交通、警政等權限之機關，其他私人團體機構所劃設即
    屬非法，道路交通管理之稽查人員、交通助理人員，應積極
    查證，原審未行文查證，難謂適法。依採證照片，應均在92
    巷內，與大馬路邊之太原路94號無關，原處分機關係處罰太
    原路92巷內之停車違規，或太原路94號前之合法停車，並不
    明確，原審亦未調查審認。又抗告人於該地已居住30餘年，
    自始從未聞有權責機關在上開92巷路面或其他設施上劃設紅
    色標線，採證照片上雖有劃設紅色標線，並非法定之公權力
    機關所劃設，況太原路92巷兩側如均劃設紅色標線，影響巷
    內20餘戶居民之停車作息，亦顯有不適法云云。
二、原處分意旨略以：受處分人甲○○○分別於民國98 年11月4
    日11時5分許及同年月26 日14時36分許，將其所有之車號為
    EZ-5019 號自用小貨車停放在臺北市○○區○○路94號、臺
    北市○○區○○路92巷之劃設紅色禁止臨時停車路段，經台
    北市停車管理工程處逕行舉發，嗣經原處分機關即臺北市交
    通事件裁決所調查結果，仍認受處分人有「在禁止臨時停車
    處所停車」之事實明確，於98年1月1日分別以北市裁罰字第
    裁22-1AF074108號、北市裁罰字第裁22-1AF112071號違反道
    路交通管理事件裁決書以受處分人均有「在禁止臨時停車處
    所停車」之違規事實，依道路交通管理處罰條例第56 條第1
    項第1款及道路交通管理事件統一裁罰基準及處理細則等規
    定，各處新台幣（下同）9百元罰鍰。
三、異議意旨略以：受處分人居住該處30餘年，未曾知悉該處劃
    有紅色標線，且該標線並非具有法定之公權力機關所劃設之
    紅色標線，原處分機關未察，即遽以開罰，顯有疏失云云。
四、按禁止臨時停車處所不得停車，道路交通安全規則第112 條
    第1項第1款定有明文。次按禁止臨時停車線，用以指示禁止
    臨時停車路段，以劃設於道路緣石正面或頂面為原則，無緣
    石之道路得標繪於路面上，距路面邊緣以30公分為度。本標
    線為紅色實線，線寬除設於緣石，正面者以緣石高度為準外
    ，其餘皆為10公分。本標線得加繪紅色「禁止臨時停車」標
    字，30公分正方，每字間隔30公分，沿本標線每隔20公尺至
    50公尺橫寫一組。本標線禁止時間為全日24小時，如有縮短
    之必要時，應以標誌及附牌標示之，道路交通標誌標線號誌
    設置規則第169 條亦定有明文。又汽車駕駛人在禁止臨時停
    車處所停車者，處新臺幣6 百元以上1千2百元以下罰鍰，道
    路交通管理處罰條例第56條第1項第1款定有明文。
五、經查：
  (一)受處分人甲○○○所有之車牌號碼EZ-5019 號自用一般小客
    貨車，分別於98年11月4日11時5分許、11月26日14時36分許
    ，停放在臺北市○○區○○路94號、臺北市○○區○○路92
    巷劃設有紅色禁止臨時停車路段，經台北市停車管理工程處
    人員逕行舉發等事實，為受處分人所不否認，並有現場採證
    照片在卷可稽（見原審卷第21頁）。依上開現場採證照片以
    觀，上開車輛停放處確實設有紅色禁止臨時停車之標線，足
    認受處分人確實有在上開2 時段，在設有禁止臨時停車處所
    之停車之違規事實，堪以認定。
  (二)又觀諸採證照片2 張，均明顯可見受處分人所有之上開自用
    小貨車旁均劃有紅色標線，且紅色標線均清晰可見，並無晦
    暗不明或間斷之情形，且該紅色標線經原處分機關依職權函
    查後，亦確認該紅色標線係執掌標誌、標線及號誌業務之臺
    北市交通管制工程處所繪製列管，此有臺北市停車管理工程
    處99年1月6日北市停管字第09840887000 號函附卷可稽（見
    原審卷第18頁），足認上開路段所繪製之紅色標線，為有權
    則之公權力機關劃設，受處分人認係私人劃設，容有誤會。
    至於受處分人之違規地點，業經原處分機關調查明確，且為
    受處分人異議時所不爭執，亦未再提出證據足以證明其所爭
    執之事項為真，可見受處分人所辯屬事後卸飾之詞，不足採
    信。本件受處分人有「在禁止臨時處所停車」之違規事實，
    事證明確。
六、綜上所述，受處分人確有在禁止臨時停車處所停車之違規行
    為。從而，原處分機關依道路交通管理處罰條例第56條第1
    項第1款之規定，分別裁處受處分人罰鍰900元，核無不合。
    原審裁定均維持原處分機關之裁罰結果，對受處分人上開爭
    執情詞，亦於理由中論述綦詳，認事用法，均無違誤，受處
    分人仍執前詞提起抗告，為無理由，應予駁回。
據上論斷，道路交通案件處理辦法第26條，刑事訴訟法第 412條
，裁定如主文。
中    華    民    國    99    年    3     月    5     日
                  刑事第十七庭  審判長法  官
                                      法  官
                                      法  官
以上正本證明與原本無異。
不得再抗告。
                                      書記官  鄭雅云
中    華    民    國    99    年    3     月    8     日

司法院資訊處製作；財團法人民間司法改革基金會備份。
